臺灣桃園地方法院民事判決
105年度訴字第1690號
原      告  恆顥科技股份有限公司


法定代理人  翁宗斌  
訴訟代理人  張寧洲律師
複  代理人  邱翊森律師
被      告  龍崴電子科技股份有限公司

法定代理人  熊紹明  
訴訟代理人  陳威男律師
上列當事人間損害賠償等事件，本院於民國111年4月12日言詞辯
論終結，判決如下：
　　主      文
原告之訴及假執行之聲請均駁回。
訴訟費用由原告負擔。
    事實及理由
壹、程序方面： 
一、原告法定代理人於本院審理中由陳瑞聰變更為翁宗斌，業經
    新法定代理人翁宗斌檢具經濟部函文聲明承受訴訟（本院卷
    一第45、54、55頁），合於民事訴訟法第175條規定，先予
    說明。
二、按訴狀送達後，原告不得將原訴變更或追加他訴，但擴張或
    減縮應受判決事項之聲明者，不在此限，民事訴訟法第255
    條第1項第3款定有明文。原告起訴時係聲明：㈠被告應給付
    原告新臺幣（下同）3,737,610元，及自起訴狀繕本送達翌
    日起至清償日止，按年息5%計算之利息。㈡願供擔保，請准
    宣告假執行。嗣於本院審理中變更上開聲明如後開原告訴之
    聲明所示（本院卷三第355頁），核屬減縮應受判決事項之
    聲明，合於上開規定，應予准許。
貳、實體方面：
一、原告主張：原告於民國105年3月間與向被告購買軟性印刷線
    路板（FPC，下稱系爭產品），組裝於原告的觸控面板（TP
    ）上，原告再出貨予訴外人佳士達科技股份有限公司（下稱
    佳世達公司）。詎原告於105年3月31日發現原告的觸控面板
    有電性不良的問題，經檢測主因為系爭產品斷裂所致，原告
    隨即通知被告，被告檢測後表示僅係金表面斷裂，銅部分並
    未斷裂，不會影響系爭產品功能。被告並出具2份保證函（
    下稱系爭保證函）予原告，保證如出貨後不論因銅面斷裂或
    金面斷裂導致品質異常，原告所受損失（如成品費用、Sort
    ing費用、客戶端拆機費用）由被告承擔。嗣原告繼續投入
    觸控面板之生產，惟原告於105年4月後仍持續接獲佳世達公
    司客訴稱系爭產品金手指斷裂且將原告已交貨之觸控面板退
    貨。經原告將上開遭退貨產品送到訴外人蘇州嘉聯益科技有
    限公司（下稱嘉聯益公司）檢測，確認系爭產品高延展化金
    屬中之金（AU）厚度未達標準。爰依系爭保證函之約定，請
    求被告賠償：成品費用113,925美元、退運費用244.3美元、
    Storing費用（重工人事費用）901.40美元、協助處理客訴
    交通費693.40美元、客戶（佳世達公司）拆機費用2,811美
    元，總計118,575.1美元，以起訴時即105年9月新臺幣兌美
    元匯率31.48換算為3,732,744元等語。並聲明：㈠被告應給
    付原告3,732,744元，及自起訴狀繕本送達翌日起至清償日
    止，按年息5%計算之利息。㈡願供擔保，請准宣告假執行。
 二、被告則以：系爭產品上的鍍金層僅具有防鏽蝕之作用，與
     原告組裝後之觸控面板是否電性不良無關聯。況被告當時
     派員前往瞭解時，雖有少量系爭產品有金鍍層表面輕微裂
     紋，然於銅箔部分均屬完整，不可能導致電性不良。惟因
     原告當時出示之件數甚少，被告要求實施「100%全測，測
     試OK品正常出貨」為前提書立保證函，若原告確有實施100
     %全測、測試正常才出貨，理應不會發生電性不良之情形。
     又原告既將系爭產品加工、組裝成觸控面板，縱有瑕疵問
     題遭佳世達公司退貨，亦不能排除因原告加工、組裝過程
     不慎或其他零件問題或在原告管領、保存或運送下之其他
     原因造成，仍應由原告負舉證責任。另就原告所列損害賠
     償項目及金額計算，除退運費用243.5美元被告不爭執原告
     有支出此項費用外，其餘均有疑問。關於成品費用，有加
     鏡框及未加鏡框的成本應不同，且原告提出的退貨單只有1
     ,911片。關於Storing費用、協助處理客訴交通費之單據均
     為原告自行製作。關於客戶拆機費用，原告提出的數據毫
     無根據，不足採信等語置辯。並聲明：㈠原告之訴及其假執
     行之聲請均駁回。㈡如受不利判決，願供擔保請准免為假執
     行。
三、兩造不爭執事項（本院卷三第372頁）：
  ㈠原告於105年3月間向被告採購系爭產品。
  ㈡被告出具系爭保證函予原告（本院卷一第14、62頁）。
  ㈢原告將向被告採購之系爭產品用以組裝於觸控面板，並經兩
    造與財團法人中華工商研究院人員會同清點其組裝為觸控面
    板產品之數量為2,878件包含有加裝鏡框及未加裝鏡框者（
    本院卷二第177頁）。
四、兩造爭執事項（本院卷三第372頁）：
  ㈠系爭產品是否有銅面斷裂或金面斷裂情形，導致品質異常（
    即電性不良、無法過電）？如有，是否可歸責於被告？
  ㈡原告請求被告賠償下列損害，有無理由？
    1.成品費用113,925美元。
    2.退運費用244.3美元。
    3.Storing費用（重工人事費用）901.40美元。
    4.（協助處理客訴）交通費693.40美元。
    5.客戶（佳世達公司）拆機費用2,811美元。
五、得心證之理由：       
   ㈠系爭產品是否有銅面斷裂或金面斷裂情形，導致品質異常（
     即電性不良、無法過電）？如有，是否可歸責於被告？
     1.依被告於105年4月1日出具之2份保證函分別記載：
       ⑴「針對貴司反饋FPZ000000000（LJ036A）（即系爭產品
         ）插接手指端斷裂異常，已組裝成品請貴司協助100%
         全測後功能，OK品正常出貨。未使用的FPC單體（即系
         爭產品），敝司安排人員進行全部鏡檢後使用，如下
         圖片我司確認為金表面裂紋而非銅箔本身斷裂，故不
         會影響到產品功能，若敝司鏡檢後的FPC單體組裝及成
         品在終端客戶處因金面斷裂導致品質異常，相關損失
         由龍威承擔，特此保證。」（本院卷一第14頁）
       ⑵「針對貴司反饋FPZ000000000（LJ036A）（V42K-00000
         0000）（即系爭產品）插接手指端斷裂異常！已組裝
         成品1.4K請貴司協助100%全測功能，測試OK品正常出
         貨。若出至HH（即原告）客戶端及終端因此異常導致
         客訴，相應損失（成品費用，sorting費用，客戶端拆
         機損失等）由龍威承擔；FPC單體1.8K，敝司安排人員
         進行全部鏡檢後使用，如下圖片我司確認為金表面裂
         紋並非銅箔本身斷裂，故不會影響到產品功能，若敝
         司鏡檢後的FPC單體組裝因銅面斷裂導致品質異常，產
         生的相關成品費用，sorting費用等由龍威承擔，特此
         保證。」（本院卷一第62頁）。
     2.原告固主張被告出售之系爭產品有銅面斷裂或金面斷裂
       之情形，認被告應依系爭保證函負責云云，惟查：
       ⑴原告提出之嘉聯益公司檢測報告（原證7即本院卷一第1
         9頁及反面），其上無製作人用印，被告否認其形式真
         正（本院卷三第347頁），本院即不得採為證據。
       ⑵原告提出自己的檢測報告（附件二即本院卷二第100至1
         52頁反面），即原告將被告的系爭產品加工組成原告
         的觸控面板後，在出貨給佳世達公司前全部檢測，電
         測結果如果PASS就是有通過，NG就是沒有通過。電測
         結果雖有NG，但被告有出具系爭保證函，故原告還是
         將所有產品，包含NG產品都出貨給佳世達公司等語（
         本院卷三第373、403頁）。被告則否認此檢測報告之
         形式真正（本院卷三第373頁）。且依系爭保證函之記
         載，被告負保證責任之前提為「已組裝成品請貴司協
         助100%全測後功能，OK品正常出貨」，然原告自承將
         測試NG之產品也出貨給佳世達公司，不符合被告負保
         證責任之前提。復依證人即原告產品部經理林建谷證
         稱：「（法官問：佳世達公司是否有退貨？退貨處理
         情形為何？）因為涉及電性異常，整個觸控面板被退
         貨，包含佳世達公司已經組裝到產品上也要拆下來退
         貨，因為佳世達公司無法篩選所以全部退貨」等語（
         本院卷一第168頁反面），可知原告將NG品也出貨，嗣
         因佳世達公司無法判斷原告出貨的產品哪些不良，故
         將原告的產品全部退貨，則造成原告退貨損失之原因
         即不可歸責於被告。
       ⑶原告提出佳世達公司於105年4月22日寄發予原告員工的
         電子郵件記載：「今天敝司生產的70台POS terminal
         中，有7pcs TP fail，經貴司人員到廠判定的結果是F
         PC品質不良，…。」（原證16即本院卷一第121頁）。
         僅能證明是「原告判定」被告的系爭產品不良，而非
         佳世達公司判定被告的系爭產品不良，且證人林建谷
         亦證稱佳世達公司無法篩選所以全部退貨等語，故原
         告聲請本院再函詢佳世達公司退貨原因是否因被告的
         系爭產品不良云云（本院卷三第401頁），本院認無調
         查必要。
       ⑷原告提出的105年4月23日電子郵件，為原告寄予被告的
         系爭產品檢討會議記錄，內容有記載「客戶端帶回一
         片不良品，龍威總經辦葉金贊部長現場確認不良現象
         為FPC金手指已斷裂，剪掉FPC由其帶回解析…」等語（
         原證21即本院卷二第157頁）。惟被告否認此電子郵件
         之形式真正（本院卷三第373頁）。且當時僅檢視1片
         系爭產品，不足證明系爭產品有電性不良之瑕疵。
       ⑸原告提出105年5月27日兩造會議之錄音譯文，其上記載
         被告浙江公司總經理王峰稱「我承認龍崴有瑕疵」、
         「sorting出來的不良品龍崴吸收，設計上有問題，我
         也承認這一點」、「不否認龍崴產品有缺陷」、「龍
         威在選材時選材不當，這批在Connector組裝時有壓斷
         的風險」等語（原證23即本院卷二第159頁）。惟被告
         否認此錄音譯文之形式真正（本院卷三第403頁）。且
         被告前於107年8月16日開庭時已要求原告提出原證23
         的錄音檔（本院卷二第93頁），原告嗣於111年1月14
         日開庭時表示錄音光碟會再提出（本院卷三第373頁）
         ，本院亦當庭限原告於111年2月21日前提出資料（本
         院卷三第375頁），惟原告遲至111年4月12日才當庭提
         出錄音光碟（本院卷三第403、409頁），已屬逾時提
         出而有延滯訴訟之情形，依民事訴訟法第196條規定，
         本院不予審酌此證據。
       ⑹又證人林建谷於106年11月7日到庭具結證稱略以：「（
         法官問：何時發現軟性印刷線路板（FPC）有問題？處
         理情形為何？）在105年3月底時候，就是成品要出貨
         前的最後檢查發現。我們會發現是因為電性測試失效
         ，我們去檢查哪裡出了問題，看到插卡端上面有一個
         導體有裂紋，我們就找被告公司的人員來看，同時我
         們也去看庫存尚未上線的產品（即軟性印刷線路板）
         ，發現一樣有裂紋存在，我們請被告公司過來看，被
         告公司也有看到這樣的問題，因為電性重大異常不能
         生產，後來被告公司於105年4月5日派人將原告公司庫
         存中軟性印刷線路板（FPC）過濾更換五百多片，被告
         公司於105年4月1日出具保證函，被告公司出了保證函
         ，我們就把庫存的軟性印刷線路板（FPC）繼續生產」
         （本院卷一第167頁）、「（被告訴訟代理人問：證人
         剛說一開始在出貨檢查發現有問題而介入，目前已交
         付給佳世達公司的觸控面板，於交貨前是不是有經過
         出貨檢查？）有。」、「（被告訴訟代理人問：於你
         所述的出貨檢查有發現電性不良的瑕疵問題？）電性
         於3月底的時候有百分之二的不良。」、「（被告訴訟
         代理人問：有百分之二的不良為何還要出貨？）是，
         因為被告公司有出具保證函。」（本院卷一第169頁反
         面）。依上證述可知被告已更換有裂紋之系爭產品，
         並出具系爭保證函，但原告在出貨時檢查發現有電性
         不良，仍將不良品出貨。
     3.承上所述，被告出具系爭保證函既要求「已組裝成品請
       貴司協助100%全測後功能，OK品正常出貨」為被告負保
       證責任之前提，以避免將來舉證困難之情形發生，然原
       告在出貨檢測後，卻違反被告之要求，將不良品也出貨
       ，嗣因佳世達公司無法判斷原告出貨的產品哪些不良，
       故將原告的產品全部退貨，原告因退貨所受之損失，自
       不能要求被告依系爭保證函負保證責任。
     4.另本件原於106年4月24日囑託德凱宜特公司鑑定（本院
       卷一第91至92頁），惟該公司於106年5月19日函覆只能
       告知斷裂面發生位置，但無法確認發生異常原因等語（
       本院卷一第98、99頁），嗣於107年8月20日囑託財團法
       人中華工商研究院鑑定（本院卷二第165頁），惟迄至11
       0年6月28日財團法人中華工商研究院仍在詢問兩造擇定
       鑑定方案（本院卷三第301、303頁），而原告表示因已
       給付鑑定費285,000元，但鑑定很久仍未有結果，考量經
       濟效益，故不聲請鑑定（本院卷三第374頁），附此敘明
       。
  ㈡本院既認定原告不能要求被告依系爭保證函負保證責任，則
    原告請求被告賠償成品費用、退運費用、sorting費用、交
    通費、客戶拆機費用等，均無理由。
六、綜上所述，原告依系爭保證函之約定，請求被告給付原告3,
    732,744元，及自起訴狀繕本送達翌日起至清償日止，按年
    息5%計算之利息，為無理由，應予駁回。又原告之訴既經駁
    回，其假執行之聲請即失所依據，應併予駁回。
七、本件事證已臻明確，兩造其餘攻擊防禦方法及舉證，核與判
    決結果無影響，爰不予一一論述，併此敘明。
八、訴訟費用負擔之依據：民事訴訟法第78條。
中　　華　　民　　國　　111 　年　　4 　　月　　29　　日
                  民事第三庭  法  官  吳佩玲
以上正本係照原本作成。
如對本判決上訴，須於判決送達後20日內向本院提出上訴狀。如
委任律師提起上訴者，應一併繳納上訴審裁判費。
中　　華　　民　　國　　111 　年　　4 　　月　　29　　日
                               書記官  龍明珠